【裁判字號】    99,抗,737
【裁判日期】    990630
【裁判案由】    聲請減刑
【裁判全文】
臺灣高等法院刑事裁定                   99年度抗字第737號
抗  告  人
即  受刑人  甲○○
上列抗告人因聲請減刑案件，不服臺灣基隆地方法院中華民國99
年5月26日裁定（99年度聲減字第8號），提起抗告，本院裁定如
下：
    主  文
抗告駁回。
    理  由
一、聲請意旨略以：抗告人即受刑人甲○○前因偽造有價證券等
    案件，經原法院以89年度訴字第688號判決有期徒刑7年確定
    ，其係於該案遭發覺前即自首，爰依中華民國九十六年罪犯
    減刑條例第6條之規定，請求予以減刑云云。
二、原裁定意旨略以：抗告人所聲請之上述案件，其犯罪時間係
    在民國（下同）96年4月24日前，且經原法院於91年9月16日
    ，以89年度訴字第688號判決有期徒刑7年確定，有卷附之該
    案判決書及臺灣高等法院被告前案紀錄表各乙份附卷可憑，
    惟該案未符自首要件，有該案判決書在卷可查，聲請人聲請
    ，於法未合，應予駁回等語。
三、抗告意旨略以：抗告人於89年4 月18日因偽造文書等案，被
    苗栗縣警局捕獲，當時並無任何證據和任何證人指證抗告人
    有涉嫌本案，是抗告人自己坦承觸犯本案，抗告人於臺灣基
    隆地方法院審理時，並不知自己符合自首之要件，原法院也
    未查明，然抗告人應符合自首之要件，也符合中華民國九十
    六年罪犯減刑條例第6 條之自首規定，請重新裁定抗告人符
    合自首減刑之要件云云。
四、經查：抗告人因於89年間犯刑法第201條第1項之偽造有價證
    券罪、第216條、第212條、第210 條行使偽造特種文書及行
    使偽造私文書罪、第218條第1項偽造公印罪、第320條第1項
    竊盜罪、第346條第1項、第3 項恐嚇取財罪及恐嚇取財未遂
    罪、及洗錢防制法第9條第1項之洗錢罪，經臺灣基隆地方法
    院以89年度訴字第688 號認上開各罪具方法結果之牽連關係
    ，為牽連犯，應從一重論以較重之連續偽造有價證券罪處斷
    ，判處有期徒刑7 年確定在案，且抗告人於該案並未符合自
    首要件，有臺灣基隆地方法院89年度訴字第688 號刑事判決
    書、臺灣高等法院被告前案紀錄表各乙份附卷可考，綜其所
    為，並不符合中華民國九十六年罪犯減刑條例之減刑要件，
    原裁定據此為駁回減刑之聲請，經核於法並無不合，抗告人
    抗告意旨，仍執陳詞，以其符合自首減刑要件云云，再為爭
    執，為無理由，應予駁回。
據上論結，應依刑事訴訟法第412條，裁定如主文。
中    華    民    國    99    年    6     月    30    日
                  刑事第三庭  審判長法  官  陳博志
                                    法  官  劉興浪
                                    法  官  許文章
以上正本證明與原本無異。
不得再抗告。
                                    書記官  蔡慧娟
中    華    民    國    99    年    7     月    1     日

司法院資訊處製作；財團法人民間司法改革基金會備份。
